臺灣士林地方法院小額民事判決
111年度士小字第2500號
原      告  蔡玉華
被      告  葉姿良
訴訟代理人  周華江
上列當事人間請求侵權行為損害賠償事件，本院於民國111年11
月29日言詞辯論終結，判決如下：
    主  文
原告之訴駁回。
訴訟費用新臺幣壹仟元由原告負擔。
    事實及理由要領
一、按小額訴訟訴狀送達後，原告不得將原訴變更或追加他訴，
    但擴張或減縮應受判決事項之聲明者，不在此限，民事訴訟
    法第436條之23、第436條第2項、第255條第1項但書第3款定
    有明文。查原告起訴時訴之聲明為「被告應給付原告新臺幣
    （下同）5萬元，及自民國111年9月10日起至清償日止之利
    息。」嗣於訴訟進行中，原告變更訴之聲明為「被告應給付
    原告3萬8,000 元，及自本件起訴狀繕本送達翌日起至清償
    日止之利息。」核其變更請求部分，屬於減縮訴之聲明，依
    前揭規定，原告所為變更部分應予准許。
二、原告起訴主張：被告於民國111年9月10日上午11時34分許，
    在臺北市○○區○○○00巷00弄00號地下停車場，駕駛車牌號000
    -0000號自用小客車（下稱A車），因倒車不慎，撞損原告所
    有並停放於停車格中之電動三輪車2輛（以下合稱B車），致
    原告受有損害即車輛修理費新臺幣（下同）33,500元，原告
    更須另行支付4,500元以租用輪椅代步，而因為B車還有與另
    輛三輪車鎖在一起，故監視器畫面中才未見晃動，爰請求被
    告賠償損害等語，並聲明：被告應給付原告38,000元，及自
    本訴狀繕本送達之翌日起至清償日止之利息。
三、被告答辯略以：依據現場監視器畫面顯示，A車與B車間並沒
    有發生碰撞，被告對於原告之損害並無任何過失等語，並聲
    明請求駁回原告之訴。
四、法院得心證之理由：
　㈠按當事人主張有利於己之事實者，就其事實有舉證之責任，
    民事訴訟法第277條定有明文。民事訴訟如係由原告主張權
    利者，應先由原告負舉證之責，若原告先不能舉證，以證實
    自己主張之事實為真實，則被告就其抗辯事實即令不能舉證
    ，或其所舉證據尚有疵累，亦應駁回原告之請求。次按因故
    意或過失，不法侵害他人之權利者，負損害賠償責任。民法
    第184 條第1 項前段定有明文。又依民法第184條第1項前段
    規定，侵權行為之成立，須行為人因故意過失不法侵害他人
    權利，亦即行為人須具備歸責性、違法性，並不法行為與損
    害間有因果關係，始能成立，且主張侵權行為損害賠償請求
    權之人，對於侵權行為之成立要件應負舉證責任
　㈡原告主張被告駕駛A車倒車不慎，撞擊B車，致原告受有損害
    ，被告則以上詞置辯；經本院依職權勘驗本件事故現場監視
    器畫面，勘驗結果為「B車停在畫面中間，A車則在畫面中間
    倒車修正方向，過程中A車反覆前後移動，但畫面看不出A車
    有無撞倒B車，B車亦未見晃動」，有本院111年11月29日勘
    驗筆錄及翻拍照片附卷可稽（見本院卷第65頁、71頁以下）
    ，被告告駕駛A車於車道上倒車，已有部分車身跨入機車停
    放處（見本院卷第71頁以下），其行駛方式固有不當，然於
    A車倒車過程中既未見B車有何因遭撞擊而產生之晃動，則A
    車與B車是否有發生碰撞，已非無疑。原告雖以B車與另輛三
    輪車鎖在一起，畫面中才看不到晃動云云，然依前述勘驗結
    果，縱因角度問題無法窺見B車遭撞之全貌，又因車輛鎖在
    一起致無明顯晃動，惟對照A車倒車前及離去後畫面，可知B
    車於監視器畫面上呈現之位置始終未有任何改變（見本院卷
    第71、92頁），可徵縱然A、B兩車當時確有接觸，亦應僅係
    輕微之碰撞，以至B車位置始終如一，然據原告所提出B車毀
    損後之照片，已有部分零件脫落，有該照片在卷可查（見本
    院卷第57頁），若未有相當程度之碰撞，應不致如此之損害
    ，則B車之損壞究竟是否為A車所造成，顯屬有疑，原告又無
    提出其他證據，證明A車與B車有發生碰撞，故原告舉證不足
    ，原告之請求，並無理由。
　㈢從而，原告請求被告應給付原告33,500元，及自本訴狀繕本
    送達之翌日起至清償日止之利息，為無理由，應予駁回。
五、訴訟費用負擔之依據：民事訴訟法第78條。依職權確定訴訟
    費用額為1,000元（第一審裁判費），由原告負擔。
中　　華　　民　　國　 111　　年　　12  　月　　13　　日
              　　士林簡易庭法  官  陳紹瑜
以上正本係照原本作成。
如不服本判決，應於送達後20日內，向本院提出上訴狀並應記載
上訴理由，表明關於原判決所違背之法令及其具體內容與依訴訟
資料可認為原判決有違背法令之具體事實，並繳納上訴費1,500
元，如於本判決宣示後送達前提起上訴者，應於判決送達後20日
內補提上訴理由書（須附繕本）。
中　　華　　民　　國　 111　　年　　12　　月　　13　　日
　                          書記官  詹禾翊